臺灣臺北地方法院刑事裁定　　　　　　　　　　　　　　九十二年度自字第五三號
　　自　訴　人　乙○○○材料有限公司
　　代　表　人　徐迺煥
　　代　理　人　陳福寧律師
　　被　　　告　甲○○
　　　　　　　　丙○○
右列被告等因詐欺案件，經自訴人提起自訴，本院裁定如左：
    主  文
自訴駁回。
    理  由
一、自訴意旨略以：緣被告甲○○、丙○○共同基於意圖為自己不法所有之概括犯意
    ，由甲○○於民國九十年九月四日起，以台灣口味、美而美名義，向自訴人公司
    購買紙盒等製品，至同年十一月份為止，應付貨款金額總計新台幣（以下同）十
    三萬七千三百六十元，甲○○交付自訴人公司一紙付款人為誠泰銀行城內分行、
    支票號碼ＪＣ0000000號、發票人為丙○○、發票日期九十一年二月五日
    、票面金額十三萬七千三百五十元之支票以清償上開貨款，另甲○○於九十年十
    二月一日起，再以台灣口味、美而美名義，向自訴人公司購買漢堡盒等製品，至
    該月月底共計應付貨款為三萬一千七百二十三元，甲○○乃交付自訴人公司一紙
    付款人為誠泰銀行城內分行、支票號碼ＪＣ0000000號、發票人為甲○○
    、發票日期九十一年三月三十一日、票面金額三萬一千六百元之支票以清償上開
    貨款，自訴人不疑有他，均依訂貨明細交付貨品，直至上開二紙支票到期，竟被
    以存款不足及發票人簽章不全為由，均未獲兌現，始知受騙等語，因認被告甲○
    ○、丙○○二人均涉犯刑法第三百三十九條第一項之詐欺罪嫌。
二、按法院或受命法官於自訴案件第一次審判期日前訊問及調查結果，如認為案件有
    刑事訴訟法第二百五十二條至第二百五十四條之情形者，得以裁定駁回其自訴，
    同法第三百二十六條第三項定有明文。
三、本件自訴人認被告甲○○、丙○○二人均涉犯刑法第三百三十九條第一項之詐欺
    罪嫌，無非以請款單九紙、支票及退票理由單影本各二紙資為論據。訊據被告甲
    ○○固承認與自訴人有上開交易，且尚未給付自訴人上開貨款之事實，惟堅詞否
    認有何詐欺犯行，辯稱：我並沒有要詐欺自訴人的意思，支票之所以未能兌現，
    是因為我發生財務問題，原本預定要取得的貨款沒有如期進來，至於印章不符的
    部分，是因為當初我是以丙○○的名義去向銀行申請支票，我認為銀行也知道是
    我申請的，所以我覺得用我的名義在發票人上蓋章應該也是可以的等語；被告丙
    ○○亦堅詞否認有詐欺之犯行，辯稱：當初甲○○向我借用支票的時候，他的財
    務狀況良好，所以我並沒有要詐欺自訴人的意思等語。
四、經查：被告甲○○確實有於九十年九月間至十二月間，以台灣口味、美而美之名
    義向自訴人訂購紙盒及漢堡盒等貨品，先後應付貨款金額為十三萬七千三百五十
    元及三萬一千六百元，甲○○乃交付如前所示之支票二紙予自訴人以為付款，然
    經自訴人提示後，分別以存款不足及印鑑不符等原因遭退票，而不獲兌現之事實
    ，為被告甲○○所不否認，亦有請款單九紙、支票及退票理由單影本各二紙在卷
    可稽。然自訴代理人於本院九十三年二月十一日訊問時自承：被告甲○○與自訴
    人間於本次交易前即有多次生意往來，而且往來情形均良好，僅有本件二紙支票
    跳票之情形發生，之所以誤認為被告有詐欺之犯行，係因一直找不到被告甲○○
    解決此事，方提起本件自訴，而被告現已將所積欠之貨款還清，本件實屬誤會等
    語（見本院當日訊問筆錄），顯見被告甲○○與自訴人間曾有多次生意往來，且
    交易情況正常，是尚不得僅以本件二紙支票未能兌現，即認被告甲○○有何詐欺
    之主觀犯意，且亦不得以被告丙○○有提供被告甲○○支票使用之行為，即認被
    告丙○○與甲○○有何詐欺之犯意聯絡、行為分擔，是以本件應屬民事上債權債
    務關係，從而被告甲○○、丙○○之行為與刑法第三百三十九條第一項詐欺罪之
    構成要件尚屬有間，此外，本院亦查無其他積極證據足證被告甲○○、丙○○確
    有前開之詐欺犯行，其犯罪嫌疑尚屬不足，而有刑事訴訟法第二百五十二條第十
    款之情形，依照首開之說明，本件自訴應予駁回。
據上論斷，應依刑事訴訟法第三百二十六條第三項、第二百五十二條第十款，裁定如
主文。
中　　　華　　　民　　　國　　九十三　　年　　　二　　　月　　二十七　　日
                                      臺灣臺北地方法院刑事第九庭
                                          審判長法  官  葉建廷
                                                法  官  官信成
                                                法  官  林怡秀
右正本證明與原本無異。
如不服本裁定，應於送達後五日內，向本院提出抗告狀。
                                                書記官  林義盛
中　　　華　　　民　　　國　　九十三　　年　　　三　　　月　　　一　　　日
